

Carolina Díaz de Gutiérrez

Docente / Educación/Atención al Público/Ventas

Hudson, Berazategui, Buenos Aires

Teléfono/celular: 11 2254 4987 E-mail: carolddg@gmail.com

Con experiencia en revisión, corrección y transcripción de procesos educativos. Gran parte de mi praxis pedagógica se desarrolló en la Formación Docente, lo cual me llevó a tener un proceso constante de enseñanza-aprendizaje, sistematización de datos y manejo de grupo. En combinación con mis últimas experiencias laborales en servicio, ventas y atención al cliente he podido desarrollar otras habilidades que me serán de gran utilidad para ejercer el empleo a obtener. Actualmente con ganas de incursionar y avanzar en otros rubros laborales teniendo como base la resiliencia, la transformación y la adaptación a los tiempos de cambios.

FORMACIÓN ACADÉMICA

Mayo 2021- actualmente pausada

Secretariado Escolar

Institución; "Formación Integral, Capacitación y Desarrollo Educativo" (Ficde). Sede Córdoba, Argentina - modalidad on line

Septiembre 2005 - Octubre 2011

Licenciatura en Educación Inicial por concluir

Universidad Nacional Abierta (U.N.A) Sede Nueva Esparta- La Asunción Isla Margarita Vzla

Septiembre 1995 – noviembre 1998

Técnico Superior Universitario Titulado en Educación Preescolar

Institución; I.U.T.I.R.L.A Instituto Universitario de Tecnología Industrial Rodolfo Loero Arismendi Sede – Porlamar Isla Maraarita Vzla

1993 - 1995

Bachiller en Humanidades

Institución; Liceo Nueva Esparta Porlamar – Nueva Esparta, Isla Margarita

EXPERIENCIA LABORAL

De septiembre 2018 a marzo 2022

TAP Empresa Fintech Buenos Aires, GBA

Asesor de Venta y servicios, Atención al cliente

- Venta de producto y servicios TAP Billetera digital y servicios de fidelización en área comercial.
- o Atención al cliente personal y telefónicamente.
- Servicios en el rubro comercial de fidelización y Fintech.
- o Manejo ventas a través de citas comerciales, llamadas y mails.

De junio 2018 a marzo 2021

Heladería Pachi Berazategui, Buenos Aires Atención al cliente, ventas y servicios. :

- Atención al cliente personal y telefónicamente.
- Servicios en el rubro de cafetería y heladería artesanal
- o Manejo ventas internas y delivery.
- Trabajo en multi-tareas; caja, servicio, inventarios y reposición de inventarios.

De enero de 2002 a marzo 2018

Ministerio del Poder Popular para la Educación ZENE / Instituciones del Nivel de Educación Inicial Estado Nueva Esparta, Venezuela

Docente en funciones de formación y supervisión

- Praxis pedagógica en el nivel de Educación Inicial.
- Trabajo de campo, investigación-acción, formación docente, supervisión, sistematización de procesos y datos, manejo de grupo e instituciones.

Experiencia laboral

De Septiembre 1998 a julio 2001

U.E. General en Jefe Santiago Mariño Porlamar- Nueva Esparta, Isla Margarita, Vzla

 Docente de aula. Nivel de Educación Primaria.

HABILIDADES

- Planificación y evaluación en el área de Educación.
- o Gestión de las relaciones con clientes.
- o Operado básico en computación.
- o Microsoft Office.
- Cortés, sociable, empática, positiva y dinámica.
- Con iniciativa y capacidad de trabajar en equipo.

HABILIDADES

- Capacidad para escuchar y manejar conflicto.
- Organización y sistematización de agendas y tareas; cronograma de actividades, objetivos, metas y logros, actividades, gestión del tiempo, cumplimiento de los plazos, establecimiento de prioridades.
- o Discreta y respetuosa de la información.
- Detallista en los registros de datas y procesos.